臺灣高等法院高雄分院刑事判決　　　　96年度上訴字第1784號
上　訴　人　臺灣高雄地方法院檢察署檢察官
被　　　告　甲○○
　　　　　　　　　　（現另案在台灣高雄監獄執行中）
上列上訴人因被告違反毒品危害防制條例案件，不服臺灣高雄地
方法院96年度訴字第2544號中華民國96年8 月3 日第一審判決（
起訴及移送原審併辦案號：臺灣高雄地方法院檢察署96年度毒偵
字第3805、5276號），提起上訴（移送本院併辦案號：同署96年
度毒偵字第7135、7136號），本院判決如下：
     主  文
原判決撤銷。
甲○○施用第一級毒品，累犯，處有期徒刑玖月，減為有期徒刑
肆月又拾伍日，如易科罰金，以新台幣壹仟元折算壹日。又施用
第二級毒品，累犯，處有期徒刑月，減為有期徒刑壹月又拾伍
日，如易科罰金，以新台幣壹仟元折算壹日。應執行有期徒刑伍
月，如易科罰金，以新台幣壹仟元折算壹日。
     事  實
一、甲○○曾因施用第一級毒品案件，經原審法院於民國（下同
    ）92年10月31日以92 年 度訴字第2410號判決判處有期徒刑
    10月確定，於94年1 月11日因縮短刑期假釋出監，於95年8
    月15日執行完畢。並曾於89年間，因施用毒品案件，經該院
    以89 年 度毒聲字第2304號裁定送觀察、勒戒執行完畢後，
    認有繼續施用毒品傾向，再經該院以89年度毒聲字第3290號
    刑事裁定令入戒治處所施以強制戒治1 年，後因強制戒治執
    行已滿3 月，戒治處所認無繼續戒治之必要，臺灣高雄地方
    法院檢察署檢察官乃聲請原審法院以89年度毒聲字第7118號
    刑事裁定停止戒治，所餘戒治期間，付保護管束，嗣因甲○
    ○於付保護管束期間，違反保護管束應遵守事項情節重大，
    臺灣雄地方法院檢察署檢察官乃聲請原審法院以90年度毒聲
    字第365 號刑事裁定撤銷停止戒治，令入戒治處所施以強制
    戒治，於90年10月31日強制戒治期滿執行完畢。詎其仍不知
    悔改，明知海洛因及甲基安非他命均經公告為毒品危害防制
    條例第2 條第2 項所列管之第一級毒品及第二級毒品，不得
    非法持有、施用，竟基於施用第一級毒品海洛因及第二級毒
    品甲基安非他命之犯意，於96年3 月1 日18時30分回溯24小
    時內之某時，在其高雄市小港區○○○路住處附近，施用海
    洛因及甲基安非他命各1 次，嗣因其係毒品列管人口，經警
    通知於96年3 月1 日18時30分採集其尿液送驗，呈嗎啡及甲
    基安非他命陽性反應，而查獲上情。
二、案經高雄市政府警察局小港分局移送臺灣高雄地方法院檢察
    署檢察官偵查起訴。
     理  由
一、訊據被告甲○○對於上開施用第一級毒品海洛因及第二級毒
    品甲基安非他命之事實坦承不諱，而其為警採集之尿液經送
    驗結果，呈嗎啡及甲基安非他命陽性，此有正修科技大學微
    量研究科中心96年3 月8 日編號R00-0000-000號濫用藥物尿
    液檢驗報告、列管毒品人口尿液檢體採集送驗紀錄表附卷可
    按，被告之自白核與事實相符。查被告曾於89年間，因施用
    毒品案件，經原審法院以89年度毒聲字第2304號裁定送觀察
    、勒戒執行完畢後，認有繼續施用毒品傾向，再經本院以89
    年度毒聲字第3290號刑事裁定令入戒治處所施以強制戒治1
    年，於90年10月31日強制戒治期滿執行完畢後，復因施用第
    一級毒品案件，經該院於92年10月31日以92年度訴字第2410
    號判決判處有期徒刑10月確定，有臺灣高等法院被告前案紀
    錄表在卷可稽，是被告於前開強制戒治執行完畢後，5 年內
    已再施用毒品，雖本件施用毒品係在上開強制戒治執行完畢
    5 年之後，然已不合於毒品危害防制條例第20條第3 項「5
    年後再犯」之規定，自應該條例第23條第2 項規定予以訴追
    處罰，是被告罪證已甚明確，犯行洵堪認定。
二、核被告所為，係犯毒品危害防制條例第10條第1 項之施用第
    一級毒品罪及同條第2 項之施用第二級毒品罪，其持有第一
    級、第二級毒品之低度行為，應分別為施用之高度行為所吸
    收，不另論罪。被告所犯上開2 罪，罪名有異，行為互殊，
    應予分論併罰。被告曾因施用第一級毒品案件，經原審法院
    於92年10月31日以92年度訴字第2410號判決判處有期徒刑10
    月確定，於94年1 月11日因縮短刑期假釋出監，於95年8 月
    15日執行完畢，有臺灣高等法院被告前案紀錄表在卷可稽，
    其於執行完畢後5 年內故意再犯本案2件 有期徒刑以上之罪
    ，均為累犯，應各依刑法第47條第1 項之規定加重其刑。又
    被告犯罪時間係在96年4 月24日以前，所犯之前開二罪，均
    合於中華民國96年罪犯減刑條例第2 條第1 項減刑之規定，
    自應依法減刑。
三、原審予以論罪科刑，固非無見，然查：(一)95年7 月1 日修正
    公布施行之刑法，已將原第56條連續犯之規定刪除，而將本
    應各自獨立評價之數罪，回歸本來就應賦予複數法律效果之
    原貌，而就有成癮反覆為之施用毒品行為，最高法院於96年
    8 月21日刑事庭會議作成決議，不採集合犯之見解，而採一
    件一罪一罰。此有該決議文足憑，乃原判決就檢察官聲請併
    辦被告於如附表編號1 所示之時地施用第一級毒品及第二級
    毒品之犯行，認與本件犯行有集合犯之一罪關係，一併予以
    審理，揆諸最高法院前揭刑事庭會議所作成之決議，即有未
    洽；(二)本件被告犯罪時間係在96年4 月24日以前，合於中華
    民國96年罪犯減刑條例第2 條第1 項所規定之減刑條件，業
    如前述，原判決未及減刑亦有未合。檢察官上訴以被告於本
    件原審判決前，被告再於附表編號2 、3 所示之時地施用毒
    品，被告數次施用毒品之犯行，應係基於集合犯意為之，屬
    同一案件，指摘原審未予一併審理為不當，然如前所述，最
    高法院已不採集合犯之見解，是檢察官之上訴並無理由，惟
    原判決既有如上之可議，即屬無可維持，應由本院將原判決
    撤銷，審酌被告曾有多次施用毒品經觀察、勒戒、強制戒治
    及執行徒刑完畢之紀錄，猶未戒除毒癮，顯見其並無徹底悔
    悟之決心，惟念其施用毒品係自戕行為，並未損及他人法益
    ，及其犯罪後已坦承犯行，態度尚稱良好等一切情狀，爰予
    科處施用第一級毒品罪有期徒刑玖月，減為有期徒刑肆月又
    拾伍日；施用第二級毒品罪有期徒刑月，減為有期徒刑壹
    月又拾伍日，並定其應執行刑為有期徒刑伍月，並均諭知易
    科罰金之折算標準。
四、檢察官移送併辦如附表所示之96年度毒偵字第5276、7135、
    7136號被告3 次施用毒品之犯行，因最高法院96年8 月21日
    刑事庭會議決議，係採一件一罪一罰，已如前述，自與科刑
    部分非集合犯之關係，無從併案審理，此併辦部分應退由檢
    察官另為適法之處理。
據上論斷，應依刑事訴訟法第369 條第1 項前段、第364 條、第
299 條第1 項前段，毒品危害防制條例第10條第1 項、第2 項，
刑法第11條前段、第47條第1 項、第41條第1 項前段、第51條第
5 款，中華民國96年罪犯減刑條例第2 條第1 項第3 款、第7 條
、第9 條、第10條第2 項，判決如主文。
本案經檢察官姜麗儒到庭執行職務。
中　　華　　民　　國　　96　　年　　9 　　月　　18　　日
                  刑事第四庭    審判長法  官  蕭權閔
                                      法  官  吳進寶
                                      法  官  陳吉雄
以上正本證明與原本無異。
施用第一級毒品部分如不服本判決應於收受本判決後10日內向本
院提出上訴書狀，其未述上訴理由者，並得於提起上訴後10日
內向本院補提理由書狀（均須按他造當事人之人數附繕本)「 切
勿逕送上級法院」。
餘不得上訴。
中　　華　　民　　國　　96　　年　　9 　　月　　19　　日
                                書   記　 官  梁美姿
附錄本判決論罪科刑法條：
毒品危害防制條例第10條第1項、第2項
施用第一級毒品者，處 6 月以上 5 年以下有期徒刑。
施用第二級毒品者，處 3 年以下有期徒刑。
附表：
┌──┬─────┬─────┬──────┬───────┐
│編號│ 施用時間 │ 施用地點 │施用毒品種類│檢察官併辦案號│
├──┼─────┼─────┼──────┼───────┤
│ 1  │96年5 月6 │高雄市小港│施用第一級毒│96年毒偵字第  │
│    │日17時54分│區○○○路│品海洛因及第│5276號        │
│    │許回溯72小│131 號住處│二級毒品甲基│              │
│    │時內之某時│內        │安非他命    │              │
├──┼─────┼─────┼──────┼───────┤
│ 2  │96年5 月10│高雄市小港│施用第一級毒│96年毒偵字第  │
│    │日17時許回│區○○○路│品海洛因及第│7135號、7136號│
│    │溯72小時內│302 號    │二級毒品甲基│              │
│    │之某時    │          │安非他命    │              │
├──┼─────┼─────┼──────┼───────┤
│ 3  │96年5 月30│高雄市小港│施用第一級毒│96年毒偵字第  │
│    │日17時許回│區○○○路│品海洛因    │7135號、7136號│
│    │溯72小時內│131 號住處│            │              │
│    │之某時    │內        │            │              │
└──┴─────┴─────┴──────┴───────┘
                                                     Ｆ
